【裁判字號】    97,裁,1920
【裁判日期】    970320
【裁判案由】    商標註冊
【裁判全文】
最  高  行  政  法  院  裁  定
                                     97年度裁字第01920號
上  訴  人  和泰興業股份有限公司
代  表  人  甲○○
                    送達代收人  乙○○
                                3段25號12樓
被 上訴 人  經濟部智慧財產局
代  表  人  王美花
上列當事人間商標註冊事件，上訴人對於中華民國96年12月6日
臺北高等行政法院96年度訴字第1053號判決，提起上訴。本院裁
定如下：
    主  文
上訴駁回。
上訴審訴訟費用由上訴人負擔。
    理  由
一、按對於高等行政法院判決之上訴，非以其違背法令為理由，
    不得為之，行政訴訟法第242條定有明文。依同法第243條第
    1項規定，判決不適用法規或適用不當者，為違背法令；而
    判決有同條第2項所列各款情形之一者，為當然違背法令。
    是當事人對於高等行政法院判決上訴，如依行政訴訟法第
    243條第1項規定，以高等行政法院判決有不適用法規或適用
    不當為理由時，其上訴狀或理由書應有具體之指摘，並揭示
    該法規之條項或其內容；若係成文法以外之法則，應揭示該
    法則之旨趣；倘為司法院解釋或本院之判例，則應揭示該判
    解之字號或其內容。如以行政訴訟法第243條第2項所列各款
    情形為理由時，其上訴狀或理由書，應揭示合於該條項各款
    之事實。上訴狀或理由書如未依此項方法表明，或其所表明
    者與上開法條規定不合時，即難認為已對高等行政法院判決
    之違背法令有具體之指摘，其上訴自難認為合法。
二、本件上訴人對於高等行政法院判決上訴，係主張：本件上訴
    人推廣系爭商標已久，無論是平面報紙雜誌廣告或電視廣告
    ，都可看見本件商標圖樣，經長久使用已建立起商標識別性
    。況於被上訴人之資料庫中檢索，不乏多人以「地名」結合
    「一番」作為商標圖樣。今本件商標經上訴人大量推廣，自
    較各該商標更具識別性，因此為保障人民權益，被上訴人對
    於相同案情所為之處分，應依同一標準，上訴人所舉之商標
    與本件商標註冊匠意相同者，皆獲被上訴人核准註冊，依同
    一審查基準，系爭商標自無不得註冊之理等語，為其理由。
三、本院查：觀之本件上訴理由狀所載內容，無非係執與其於原
    審起訴時所採全然相同之陳詞，就原審取捨證據之職權行使
    ，認定本件商標不具識別性之事實，指摘其為違背法令，而
    未具體表明合於不適用法規、適用法規不當、或行政訴訟法
    第243條第2項所列各款之情形，難認對原判決之如何違背法
    令已有具體之指摘。依首揭說明，應認其上訴為不合法，應
    予駁回。
四、依行政訴訟法第249條第1項前段、第104條、民事訴訟法第
    95條、第78條，裁定如主文。
中    華    民    國    97    年    3     月    20    日
                    最高行政法院第一庭
                        審判長法官  吳  明  鴻
                              法官  王  德  麟
                              法官  黃  清  光
                              法官  鄭  小  康
                              法官  帥  嘉  寶
以  上  正  本  證  明  與  原  本  無  異
中    華    民    國    97    年    3     月    21    日
                              書記官  阮  思  瑩


司法院資訊處製作；財團法人民間司法改革基金會備份。
